

- ✓ Madrid, Alcalá de Henares
- stanusdaniel@gmail.com
- +34 601 602 153

IDIOMAS

Español – Nativo Inglés – Intermedio Rumano – Nativo

HARD SKILLS

✓ Lenguajes de programación: C#, Python, Java, Kotlin, Swift, JavaScript, TypeScript, PHP

Frameworks y Librerías:
.NET, React, Angular, Ionic,
Express, ASP.NET

✓ Infraestructura y DevOps: Docker, Kubernetes, Microservicios, Azure Al Studio, Vercel

SOFT SKILLS

- ✓ Liderazgo y gestión de equipos
- ☑ Capacidad de resolución de problemas de manera eficiente
- ✓ Trabajo en equipo y comunicación efectiva
- ✓ Autodidacta y proactivo
- Adaptabilidad a nuevas tecnologías
- ✓ Creatividad

MÁS SOBRE MI



Daniel Calin Stanus

Responsable departamento informática

PERFIL PROFESIONAL

Desarrollador Full Stack con más de 8 años de experiencia especializado en tecnologías .NET, PHP, React y Angular. Experto en desarrollo de aplicaciones web empresariales y soluciones multiplataforma. Experiencia sólida en la implementación de arquitecturas escalables utilizando C#, PHP y JS/TS. Creador de múltiples aplicaciones móviles publicadas exitosamente en Google Play Store y desarrollador de diversos sitios web con alto rendimiento.

EXPERIENCIA LABORAL

Responsable del Departamento de Informática OnVentanas, Madrid

02/2022 - Presente

- Desarrollo de aplicaciones móviles y web con lonic/React/Angular para optimizar procesos internos.
- Creación de APIs en C# .NET 9, para la gestión del almacén de la fábrica.
- Desarrollo de una librería en C# .NET 4.8 para PrefGest, el software utilizado por la empresa.
- Implementación de integraciones con maquinaria mediante XSLT, facilitando su compatibilidad con el software de la compañía.
- Mantenimiento y mejora del CRM interno de la empresa y otras aplicaciones internas, asegurando su correcto funcionamiento y evolución.

Desarrollador Full StackTPF Ingeniería, Madrid

09/2020 - 02/2022

- Mantenimiento y desarrollo de módulos de la web interna de la empresa.
- Migración de una aplicación de Visual Basic 6.0 a C#, mejorando su rendimiento y compatibilidad.
- Desarrollo y optimización de módulos en PHP y C#, incluyendo la generación de informes para la dirección.

Becario como desarrollador

02/2020 - 08/2020

Sotec Consulting, Madrid

- Mantenimiento y mejora de aplicaciones para clientes del sector bancario y legal en ASP.NET.
- Desarrollo del frontend de la aplicación móvil e-Time, utilizada para la gestión del tiempo y nóminas de los trabajadores.

FORMACIÓN ACADÉMICA

Máster en Desarrollo Ágil de Software para la Web
Universidad de Alcalá, Alcalá de Henares, Madrid (España) | 2023 – 2024

Grado en Ingeniería en Sistemas de Información
Universidad de Alcalá, Alcalá de Henares, Madrid (España) | 2017 – 2022

Técnico Superior en Desarrollo de Aplicaciones Multiplataforma
IES Alonso de Avellaneda, Alcalá de Henares, Madrid (España) | 2014 – 2016